# 附条件跨期实现销售的会计处理

提问人：hyxj47 时间：2018-01-12 10:22:49
A公司销售专用医疗产品原材料，同时销售该专用医疗产品制造设备，销售原材料同时附带产品制造设备。 1 、合同一、采购方在二年内采购该原材料达一定金额，附带产品制造设备赠送，如不能达到条件金额，则采购方需按约定价格购买该制造设备 1 、合同二、采购方在二年内采购该原材料达一定金额，附带产品制造设备赠送，如不能达到条件金额，则采购方需将该制造设备归还A公司 在上述两种合同条款下，收入如何核算确认？

回答人：chenyiwei
首先要明确的是：此处的原材料和设备是否为一一对应配套的，即该原材料都应使用该种设备来处理，不能用其他设备？ 如果是，建议参考《瑞华研究 2010 ～ 2016 汇编》之“问题4-2-5（医药企业在“买试剂送仪器”销售模式下免费提供给医院的仪器的核算）”所述原则处理。根据设备成本能否通过原材料销售毛利来收回，确定应采用的核算模式。